臺灣高等法院花蓮分院刑事判決　　　　 94年度上易字第143號
上　訴　人　臺灣花蓮地方法院檢察署檢察官
被　　　告　甲○○
　　　　　　乙○○
　　　　　　　　　　　9號3樓
上列上訴人因被告等竊盜等案件，不服臺灣花蓮地方法院94年度
易字第61號中華民國94年 8月23日第一審判決（起訴案號：臺灣
花蓮地方法院檢察署94年度偵字第 576號），提起上訴，本院判
決如下：
    主  文
上訴駁回。
    理  由
一本案經本院審理結果，認第一審判決被告甲○○、乙○○無罪
  ，並無不當，應予維持，並引用一審判決書所記載之理由。
二檢察官上訴意旨略以：(一)馬永鴻等 6名司機經警查獲時所在的
  位置係在契約範圍之外，被告甲○○、乙○○ 2人不可能不知
  渠等係逾界作業，原判決以靠近公路橋樑處僅有怪手 1輛，即
  遽認被告 2人並未逾界盜採土石，顯有未當。(二)一般向政府申
  請採取土石業者，逾越契約範圍挖取砂石之舉，甚為常見，原
  審認定被告既已合法標得挖取砂石之權利，無須再違法挖取砂
  石一節，顯無依據。(三)證人即花蓮縣政府承辦人員梁志榮、彭
  家聖 2人於本案有監督之責，顯有利害關係，渠等於審理中之
  供述是否較偵查中可信，非無審究之餘地。況證人彭家聖亦自
  承其並未全程監看，原審依據渠等人證詞判決被告無罪，恐非
  適當等語。
三惟查：
  (一)檢察官主張本案被告所僱用之怪手及貨車有逾界挖土、整地
    及行駛、停放之事實，固然屬實，惟被告辯稱：伊車逾界挖
    土、整地係為便於貨車通行及與公路接駁一節，於經驗法則
    並不違背，故本案判斷之重點並非在於案發當時怪手及貨車
    是否逾界挖土、通行或停放，而在於上開怪手及貨車有無逾
    界挖取及載運土石之事實，合先敘明。
  (二)本案關鍵證人即花蓮縣政府工務局承辦人梁志榮、彭家聖於
    原審明白證稱：現場雖然出現幾條道路，但都是卡車走的路
    ，現場除路形（道路）外，並無開挖之痕跡；且疏浚工程需
    要便道對外進出，伊看到的情形都是把高處的土填到低處（
    將土地整平），沒有挖走土石等語，並對渠等於警詢及偵查
    中不同之陳述提出合理之說明。渠等之證詞經核與警詢卷內
    現場照片所顯示之情形相符（見警詢卷第53- 59頁），原審
    因而採信渠等之證詞而判決被告等無罪，經核與經驗法則及
    論理法則均無違背。
四綜上所述，原審為被告等無罪之諭知，並無不當，檢察官上訴
  意旨仍執前詞指摘原判決不當，核無理由，應予駁回。
五被告 2人經合法傳喚，無正當之理由不到庭，爰不待其陳述，
  逕行判決。
據上論斷，應依刑事訴訟法第 371條、第373條、第368條，判決
如主文。
本案經檢察官李土城到庭執行職務。
中　　華　　民　　國　　94　　年　　11　　月　　30　　日
                  刑事庭審判長法  官  謝志揚
                              法  官  蔣有木
                              法  官  何方興
以上正本證明與原本無異。
本判決不得上訴。
                              書記官  劉妙娘
中　　華　　民　　國　　94　　年　　11　　月　　30　　日
